臺灣臺北地方法院民事簡易判決
110年度北簡字第15519號
原      告  良京實業股份有限公司

法定代理人  平川秀一郎

訴訟代理人  劉宇唐  


被      告  郭昆罐  

上列當事人間請求給付簽帳卡消費款等事件，本院於民國110年1
1月2日言詞辯論終結，判決如下︰
    主　　文
被告應給付原告新臺幣參拾捌萬玖仟柒佰玖拾貳元，及如附表二
所示之利息。
訴訟費用新臺幣肆仟壹佰玖拾元由被告負擔。
本判決得假執行；但被告如以新臺幣參拾捌萬玖仟柒佰玖拾貳元
為原告預供擔保，得免為假執行。
    事實及理由
一、被告郭昆罐經合法通知，未於言詞辯論期日到場，核無民事
    訴訟法第386條所列各款情事，爰依原告良京實業股份有限
    公司之聲請，准由其一造辯論而為判決。
二、按訴狀送達後，原告不得將原訴變更或追加他訴。但擴張或
    減縮應受判決事項之聲明者，不在此限，民事訴訟法第255
    條第1項但書第3款定有明文。本件原告起訴時，訴之聲明第
    1項請求被告應給付原告新臺幣（下同）389,792元及如附表
    一所示之利息、違約金；嗣於民國110年11月2日行言詞辯論
    程序時，減縮不再請求上述違約金部分，參諸前揭規定，應
    予准許，併予敘明。
三、原告主張：
　㈠被告於89年7月14日向訴外人渣打國際商業銀行股份有限公司
    （下稱渣打銀行）申辦信用卡並申請餘額代償服務，依約得
    於特約商店記帳消費，但所生應付帳款應於繳款截止日前清
    償，或以循環信用方式繳付最低應繳金額，並依週年利率20
    ％計付循環信用利息。又持卡人未於當期繳款期限前繳付最
    低付款額或遲誤繳款期限者，除循環信用利息外，另須給付
    逾期費用。詎被告未依約繳款，至94年3月3日止，積欠56,5
    63元，經催討後，被告繳款2,056元，抵充後尚積欠54,507
    元（其中本金為49,888元）及如附表一編號1所示之利息未
    清償。
　㈡被告於90年3月23日向訴外人渣打銀行申辦現金卡，又於91年
    2月20日申請追加額度，按週年利率16％計息，如有2次以上
    延滯繳款，改按週年利率19.95％計付利息至清償為止。詎被
    告自93年8月31日起即未依約繳款，至94年1月31日止積欠18
    8,088元，經催討後，被告繳款7,612元，抵充後尚積欠180,
    476元（其中本金為165,988元）及如附表一編號2所示之利
    息未清償。
　㈢被告於90年6月18日向訴外人渣打銀行申辦信用卡並申請餘額
    代償服務，依約得於特約商店記帳消費，但所生應付帳款應
    於繳款截止日前清償，或以循環信用方式繳付最低應繳金額
    ，並依週年利率20％計付循環信用利息。又持卡人未於當期
    繳款期限前繳付最低付款額或遲誤繳款期限者，除循環信用
    利息外，另須給付逾期費用。詎被告未依約繳款，至94年3
    月3日止，積欠80,702元，經催討後，被告繳款2,932元，抵
    充後尚積欠77,770元（其中本金為71,186元）及如附表一編
    號3所示之利息未清償。
　㈣被告於91年11月18日向訴外人渣打銀行申辦信用卡，依約得
    於特約商店記帳消費，但所生應付帳款應於繳款截止日前清
    償，或以循環信用方式繳付最低應繳金額，並依週年利率20
    ％計付循環信用利息。又持卡人未於當期繳款期限前繳付最
    低付款額或遲誤繳款期限者，除循環信用利息外，另須給付
    逾期費用。詎被告未依約繳款，至94年3月3日止，積欠79,9
    43元，經催討後，被告繳款2,904元，抵充後尚積欠77,039
    元（其中本金為70,285元）及如附表一編號4所示之利息未
    清償。嗣渣打銀行已將前揭對被告之全部債權讓與原告。
  ㈤綜上，被告屢經催討，均未置理，爰依契約及債權讓與之法
    律關係，起訴請求，並聲明如主文第1項所示。
四、被告既未於言詞辯論期日到場，亦未提出書狀供本院審酌。
五、經查，原告主張之上開事實，業據提出與其所述相符之證據
    資料為證，而被告已於相當時期受合法通知，既未於言詞辯
    論期日到場，復未提出任何書狀以供本院審酌，依民事訴訟
    法第280條第3項前段準用第1項前段規定，視同自認原告之
    主張，自堪信原告之主張為真正。因此，原告依消費借貸及
    債權讓與之法律關係，請求被告給付如主文第1項所示，為
    有理由，應予准許。
六、本件係就民事訴訟法第427條第1項訴訟適用簡易程序所為被
    告敗訴之判決，依同法第389條第1項第3款規定，應依職權
    宣告假執行。並依同法第392條第2項、第3項規定，依職權
    宣告被告於執行標的物拍定、變賣前預供擔保，得免為假執
    行。
七、訴訟費用負擔之依據：民事訴訟法第78條，本件訴訟費用額
    ，依後附計算書確定如主文第2項所示金額。
中　　華　　民　　國　　110 　年　　11　　月　　16　　日
                  臺北簡易庭  法  官　陳仁傑  
以上正本證明與原本無異。
如不服本判決，應於判決送達後20日內向本庭（臺北市○○區○
○○路0 段000 巷0 號）提出上訴狀。（須按他造當事人之人數
附繕本）。如委任律師提起上訴者，應一併繳納上訴審裁判費。
中　　華　　民　　國　　110 　年　　11　　月　　16　　日
                              書記官　黃進傑
  計　算　書
項　　　　目             金 　額（新臺幣）　　   備註
第一審裁判費　　　            4,190元 
合　　　　計　　　            4,190元   
附表一：
編號  請求金額   （新臺幣）  計息本金   （新臺幣） 利息計算方式   （民國） 違約金計算方式  （新臺幣）  １ 54,507元 49,888元 自94年3月4日起至104年8月31日止，按週年利率20％計算，自104年9月1日起至清償日止，按週年利率15％計算 1,200元 ２ 180,476元 165,988元 自94年2月1日起至104年8月31日止，按週年利率19.95％計算，自104年9月1日起至清償日止，按週年利率15％計算  ３ 77,770元 71,186元 自94年3月4日起至104年8月31日止，按週年利率20％計算，自104年9月1日起至清償日止，按週年利率15％計算 1,200元 ４ 77,039元 70,285元 自94年3月4日起至104年8月31日止，按週年利率20％計算，自104年9月1日起至清償日止，按週年利率15％計算 1,200元 
附表二：
編號  請求金額   （新臺幣）  計息本金   （新臺幣） 利息計算方式   （民國） １ 54,507元 49,888元 自94年3月4日起至104年8月31日止，按週年利率20％計算，自104年9月1日起至清償日止，按週年利率15％計算 ２ 180,476元 165,988元 自94年2月1日起至104年8月31日止，按週年利率19.95％計算，自104年9月1日起至清償日止，按週年利率15％計算 ３ 77,770元 71,186元 自94年3月4日起至104年8月31日止，按週年利率20％計算，自104年9月1日起至清償日止，按週年利率15％計算 ４ 77,039元 70,285元 自94年3月4日起至104年8月31日止，按週年利率20％計算，自104年9月1日起至清償日止，按週年利率15％計算